【裁判字號】    95,上訴,3614
【裁判日期】    951031
【裁判案由】    毒品危害防制條例
【裁判全文】
臺灣高等法院刑事判決                95年度上訴字第3614號
上  訴  人
即  被  告  甲○○
上列上訴人因毒品危害防制條例案件，不服臺灣板橋地方法院95
年度訴字第1830號，中華民國95年8 月15日第一審判決（起訴案
號：臺灣板橋地方法院檢察署95年度毒偵字第2713號），提起上
訴，本院判決如下：
    主  文
上訴駁回。
    事  實
一、甲○○前於民國85年間因違反肅清煙毒條例案件，經臺灣臺
    北地方法院於85年3 月28日，以85年度訴字第84號刑事判決
    判處有期徒刑3年4月確定。復於同年間因違反肅清煙毒條例
    案件，經本院於86年1 月28日，以86年度訴字第56號刑事判
    決判處有期徒刑3年2月確定。繼於同年間因違反麻醉藥品管
    理條例案件，經本院於86年10月28日，以86年度易字第4153
    號刑事判決判處有期徒刑5月確定。以上3罪接續執行，於88
    年6月3日假釋出獄，假釋期滿日期為92年5 月15日。於假釋
    期間，又於89年間因施用毒品案件，經本院裁定送觀察、勒
    戒後，認有繼續施用毒品之傾向，改裁定令入戒治處所施以
    強制戒治1年，於91年2月16日強制戒治執行完畢，經臺灣板
    橋地方法院檢察署檢察官於91年3 月13日，以91年度戒毒偵
    字第147 號為不起訴處分確定，並接續執行撤銷假釋後之殘
    刑3年10月20日，甫於94年9月26日執行完畢。詎猶不知悔改
    ，於強制戒治執行完畢後5 年內，復基於施用第一級毒品海
    洛因之犯意，於95年3 月31日，在臺北縣三峽鎮○○路國立
    臺北大學附近，以針筒注射之方式，施用第一級毒品海洛因
    乙次。嗣於同日10時30分許，在上址為警查獲，並扣得第一
    級毒品海洛因1包（驗餘淨重0．01公克）。
二、案經臺北縣政府警察局三峽分局報請臺灣板橋地方法院檢察
    署檢察官偵查起訴。
    理  由
一、上揭事實業據被告甲○○於原審及本院審理中坦承不諱，並
    有第一級毒品海洛因1包（驗餘淨重0．01公克）扣案可資佐
    證（見臺灣板橋地方法院檢察署95年度毒偵字第2713號偵查
    卷第15頁）。而被告為警查獲後所採集之尿液經送檢驗結果
    確呈鴉片類陽性反應，此有臺灣檢驗科技股份有限公司濫用
    藥物尿液檢驗報告一紙在卷可憑（見上開偵查卷第51頁）。
    而扣案之第一級毒品海洛因1包（驗餘淨重0．01公克），經
    送法務部調查局鑑定結果，檢出確有第一級毒品海洛因成分
    ，此有法務部調查局95年5月16日調科壹字第060011699號鑑
    定通知書一紙在卷可稽（見上開偵查卷第57頁），足徵其自
    白與事實相符。又被告於89年間因施用毒品案件，經本院裁
    定送觀察、勒戒後，認有繼續施用毒品之傾向，改裁定令入
    戒治處所施以強制戒治1年，於91年2月16日強制戒治執行完
    畢，經臺灣板橋地方法院檢察署檢察官於91年3 月13日，以
    91年度戒毒偵字第147 號為不起訴處分確定，有臺灣高等法
    院被告前案紀錄表一份在卷可憑。是以，本件事證明確，被
    告於強制戒治執行完畢後5 年內，再犯本件施用第一級毒品
    之犯行洵堪以認定，應予依法論處。
二、按94年2月2日修正公布，95年7月1日施行之刑法第2條第1項
    ：「行為後法律有變更者，適用行為時之法律。但行為後之
    法律有利於行為人者，適用最有利於行為人之法律。」之規
    定，係規範行為後法律變更所生新舊法律比較適用之準據法
    ，於新法施行後，應適用新法第2條第1項之規定，為「從舊
    從輕」之比較（最高法院95年第8 次刑事庭會議決議意旨參
    照）。被告行為後，刑法業於94年2 月2日修正，並自95年7
    月1日起施行，其中刑法第47 條累犯之規定，亦經修正，修
    正前有關累犯之成立，不以再犯之罪係故意犯罪為限，然修
    正後之規定，則以再犯故意犯為成立累犯之要件。茲比較修
    正前後累犯之規定，於本件被告之情形，修正後刑法第47條
    之規定，尚不生有利於被告之結果，自應適用被告行為時之
    法律，即修正前刑法第47條之規定。核被告所為，係犯毒品
    危害防制條例第10條第1 項之施用第一級毒品罪。被告持有
    第一級毒品海洛因，既意在供己施用，其持有之低度行為，
    應為施用之高度行為所吸收，不另論罪。末查被告有如事實
    欄所載之論罪科刑及執行情形，有臺灣高等法院被告前案紀
    錄表一份在卷足憑，其於有期徒刑執行完畢後5 年內，再犯
    本案有期徒刑以上之罪，為累犯，應依修正前之刑法第47條
    之規定遞加重其刑。原審適用毒品危害防制條例第10 條第1
    項、第18條第1項前段，刑法第2條第1項前段、第11 條前段
    、修正前刑法第47條，爰審酌被告素行不佳，多次漠視法令
    之禁制，恣意濫用毒品，戕害己身，顯無悔改之意，惟於他
    人尚無明顯重大危害，及其犯後坦承犯行，態度良好等一切
    情狀，量處判處有期徒刑捌月，以資懲儆。
三、原審並認扣案之海洛因1包（驗餘淨重0．01公克），係屬第
    一級毒品（其內毒品與其他外袋無法析離完盡，應概認屬查
    獲之毒品），不問屬何人所有，當依毒品危害防制條例第18
    條第一項前段之規定併予宣告沒收銷燬之。
四、經核原審認事用法均無不合，審酌刑法第57條各款情形後之
    量刑亦稱妥適，被告上訴求為減輕其刑，核無理由，應予以
    駁回。
據上論斷，應依刑事訴訟法第368條，判決如主文。
本案經檢察官劉斐玲到庭執行職務。
中    華    民    國    95    年    10    月    31    日
                  刑事第十一庭審判長法  官  張連財
                                    法  官  林明俊
                                    法  官  楊照男
以上正本證明與原本無異。
如不服本判決，應於收受送達後10日內向本院提出上訴書狀，其
未敘述上訴之理由者並得於提起上訴後10日內向本院補提理由書
（均須按他造當事人之人數附繕本）。
                                    書記官  陳秋雄
中    華    民    國    95    年    10    月    31    日
毒品危害防制條例第10條
施用第一級毒品者，處6月以上5年以下有期徒刑。
施用第二級毒品者，處3年以下有期徒刑。


司法院資訊處製作；財團法人民間司法改革基金會備份。
